

https://crisppu.github.io/portafolio/

+502 54801622

Escuintla, Escuintla. Guatemala



criyattojin@gmail.com



Estudiante de Ingeniería Informática de la Universidad Mariano Gálvez con una sólida formación teórica y habilidades técnicas en programación y desarrollo de software. Con experiencia en Aplicaciones Web Responsive, habiendo completado una beca de programación web full stack otorgado por Oracle+Alura . Poseo un nivel intermedio de ingles y una gran motivación para trabajar.

# FORMACIÓN ACADÉMICA

INGENIERÍA EN SISTEMAS DE INFORMACIÓN Y CIENCIAS DE LA COMPUTACIÓN 2015 - 2021

Esc, Guatemala Universidad Mariano Gálves de Guatemala

48 cursos aprobados

PERITO EN ELECTRICIDAD INDUSTRIAL (DIPLOMADO INTERNO EN PLC) 2012 - 2014

Esc, Guatemala Liceo Educativo Técnico Evangélico

INSTITUTO DE PERITO EN MERCADOTECNIA Y PUBLICIDAD 2009 - 2011

1ro A 3ro Básico Esc, Guatemala

**ESCUELA OFICIAL RURAL MIXTA EL SALTO** 2006 - 2008

Esc, Guatemala 4to A 6to Primaria

2003 - 2005**COLEGIO SANTA FAMILIA** 

Esc, Guatemala 1ro A 3ro Primaria

## LOGROS Y MÉRITOS ACADÉMICOS

### **ALURA LATAM 2022-2023**

Programa Oracle Next Education F2 T3

- Formación Desarrollo Personal G3 ONE.
- Principiante en Programación G3 ONE.
- Front End G3 ONE.
- Formación HTML & CSS.
- Java Orientado a Objetos G3 ONE.
- DevOps- Oracle Cloud Infrastructure G3 ONE.

#### Certificado - Finalización de Beca

https://app.aluracursos.com/program/certificate/548b99c0edca-466f-b175-dbb4b448e381

#### **SKILLS**

- Programación en Java, Javascript, Python.
- Desarrollo de software.
- Conocimientos sólidos de base de datos y estructuras de datos.
- Habilidades de investigación y resolución de problemas.
- Elaboración, creación y diseño de paginas web.
- Habilidad en instalaciones eléctricas y electrónicas.

#### Certificado de Cursos de Programación

https://app.aluracursos.com/user/criyattojin/fullCertificate/d 54cf7377b7073e28919e82daa073f7a

### EXPERIENCIA LABORAL

Oct 2020 - Feb 2021 Guatemala, Guatemala

#### **Programador**

Empresa Flugi – Entrenamiento

- Participe en la elaboración de la aplicación web de la misma.
- Participe en la elaboración de la documentación de la aplicación web.
- Mi participación incluyen codificación en JavaScript, HTML, CSS, Mysql.
- Implementación de diseño responsivo utilizando el framwork de bootstrap. Herramientas de trabajo repositorio de GitHub, Figma y Trello.

Jun 2014 - Nov 2014 Escuintla, Guatemala

#### Ayudante de Electricista

Duke Energy - Practicas Supervisadas

Jun 2013 - Dic 2013 Escuintla, Guatemala

### Ayudante de Electricista

Duke Energy – Pre Practicas Supervisadas

### **IDIOMAS**

## **INTERESES**

## Español

Inglés

- Aprendizaje continuo en tecnología y programación.
- Participación en proyectos de desarrollo de software.
- Desarrollo de habilidades de comunicación y trabajo en equipo.

## RECOMENDACIONES

#### Ing. Kevin Guerra

Seguridad Informática /Comisión Nacional de Energía Eléctrica cel. +502 49784849

#### **Ing. Kevin Demetrio**

Docente Universitario / Universidad Mariano Gálves de Guatemala cel. +502 40225021